【裁判字號】    99,訴,448
【裁判日期】    990816
【裁判案由】    違反毒品危害防制條例
【裁判全文】
臺灣彰化地方法院刑事判決               99年度訴字第448號
公  訴  人  臺灣彰化地方法院檢察署檢察官
被      告  甲○○
選任辯護人  蔡志忠律師
上列被告因違反毒品危害防制條例案件，經檢察官提起公訴（99
年度偵字第3027號、第3404號），及移送併辦（99年度偵字第36
97號），本院判決如下：
    主  文
甲○○犯如附表所示之罪，各處如附表所示之刑，應執行有期徒
刑拾壹年。扣案之SONY ERICSSON 牌行動電話壹支（含門號00
0000000號SIM 卡壹張）、SONY ERICSSON 牌行動電話壹
支（含門號0000000000號SIM 卡壹張）、塑膠鏟管壹
支、夾鏈袋參包均沒收；未扣案之販賣毒品所得新臺幣壹萬柒仟
伍佰元沒收，如全部或一部不能沒收時，以其財產抵償之。
    犯罪事實
一、甲○○明知海洛因為毒品危害防制條例第2 條第2 項第1 款
    所定之第一級毒品，不得持有、販賣，竟基於販賣第一級毒
    品海洛因之各別犯意，先向不詳姓名年籍之人販入數量不詳
    之第一級毒品海洛因分裝後，伺機出售，復以其所有之門號
    0000-000000 號、0000-000000 號行動電話作為聯絡工具，
    分別販賣第一級毒品海洛因予乙○○、丙○○、庚○○、丁○○、己○○、戊○○等人共14次（販賣時間、地點、金額
    與對象均詳如附表所示）。嗣經警依法對甲○○所持用之門
    號0000-000000 號行動電話進行通訊監察，並於99年3 月18
    日7 時45分許，為警持本院核發之搜索票，前往甲○○位於
    彰化縣芳苑鄉○○村○○路○○段249 巷2 弄2 號居所執行
    搜索，當場扣得SONY ERICSSON 牌行動電話2 支（1 支搭配
    門號0000-000000 號SIM 卡、1 支搭配門號0000-000000 號
    SIM 卡）、塑膠鏟管1 支及夾鏈袋3 包，始循線查悉上情。
二、臺灣彰化地方法院檢察署檢察官指揮彰化縣警察局溪湖分局
    偵辦後報請該署檢察官偵查起訴。
    理  由
一、證據能力部分：
(一)、按被告以外之人於審判外之言詞或書面陳述，除法律有規定
    者外，不得作為證據；惟被告以外之人於偵查中向檢察官所
    為陳述，除顯有不可信之情況者外，得為證據，刑事訴訟法
    第159 條第1 項、159 條之1 第2 項定有明文。蓋因檢察官
    與法官同為司法官署，且檢察官代表國家偵查犯罪，依法有
    訊問被告、證人及鑑定人之權力，且須對被告有利、不利之
    情形均應注意，況徵諸實務運作，檢察官實施刑事偵查程序
    ，亦能恪遵法定程序之要求，不致有違法取證情事且可信度
    極高，是被告以外之人前於偵查中已具結而為證述，除反對
    該項供述得具有證據能力之一方，已釋明「顯有不可信之情
    況」之理由外，不宜以該證人未能於審判中接受他造之反對
    詰問為由，即遽指該證人於偵查中之陳述不具證據能力，方
    符前揭法條之立法意旨。查本案證人乙○○、丙○○、庚○○、戊○○、己○○於檢察官偵查中所為之陳述，均經具結
    ，被告及辯護人等均未提及檢察官在偵查時，有任何不法取
    供之情形，客觀上並無顯不可信之情況，是前揭證人於偵查
    中之證言自具有證據能力。
(二)、又被告以外之人於審判外之陳述，雖不符刑事訴訟法第159
    條之1 至第159 條之4 之規定，而經當事人於審判程序同意
    作為證據，法院審酌該言詞陳述或書面陳述作成時之情況，
    認為適當者，亦得為證據。當事人、代理人或辯護人於法院
    調查證據時，知有第159 條第1 項不得為證據之情形，而未
    於言詞辯論終結前聲明異議者，視為有前項之同意，刑事訴
    訟法第159 條之5 定有明文。立法意旨在於傳聞證據未經當
    事人之反對詰問予以核實，原則上先予排除，惟若當事人已
    放棄詰問或未聲明異議，基於證據資料愈豐富，愈有助於真
    實發現之理念，且強化言詞辯論主義，法院自可承認該傳聞
    證據例外擁有證據能力。下列引用證人乙○○、丙○○、庚○○、戊○○、己○○等人於警詢中之陳述，雖均係被告以
    外之人於審判外之陳述，性質上屬傳聞證據，惟經檢察官、
    被告及辯護人同意作為證據，又本院審酌該言詞陳述作成時
    之客觀條件及環境，認渠等並無受脅迫、利誘或詐欺或其他
    不法之情狀，足認為得為本案之證據，依刑事訴訟法第159
    條之5 之規定，有證據能力。
(三)、再按有事實足認被告或犯罪嫌疑人有最輕本刑為3 年以上有
    期徒刑之罪嫌，並危害國家安全或社會秩序情節重大，而有
    相當理由可信其通訊內容與本案有關，且不能或難以其他方
    法蒐集或調查證據者，得發通訊監察書。通訊監察書，偵查
    中由檢察官依司法警察機關聲請或依職權以書面記載第11條
    之事項，並敘明理由、檢附相關文件，聲請該管法院核發，
    審判中由法官依職權核發。又除法律另有規定外，實施刑事
    訴訟程序之公務員因違背法定程序取得之證據，其有無證據
    能力之認定，應審酌人權保障及公共利益之均衡維護。通訊
    保障及監察法第5 條第1 項第1 款、第2 項、刑事訴訟法第
    158 條之4 分別定有明文。本件被告甲○○所使用之0000-0
    00000 號行動電話之監聽錄音，經臺灣彰化地方法院檢察署
    檢察官聲請本院核准在案，有詳載聲監案號、案由、監察電
    話、對象及譯文等之本院通訊監察書（99年度偵字第3027號
    第37-48 頁）及譯文紀錄等附卷可參，係依法所為之監聽；
    況審酌電話監聽侵害被告權益之種類及輕重、對於被告訴訟
    上防禦不利益之程度、犯罪所生之危害或實害等情形，兼顧
    人權保障及公共利益之均衡維護，堪認本件此部分電話監聽
    合於比例原則，應具有證據能力。
(四)、其餘證據部分，均為警方合法實施扣押之物或採證附卷之資
    料，檢察官、被告及辯護人對於證據能力均無意見，自得引
    為本案證據。
二、犯罪事實認定所憑之證據及理由：
(一)、上開犯罪事實，業據被告甲○○於警詢、偵查中及本院訊問
    、審理時坦承不諱（參見99年度偵字第3027號第286-287 、
    296-299 、302- 309、311-313 頁；本院卷(一)第11-15 頁；
    本院卷(二)第153-155 頁），且經證人乙○○、丙○○、庚○○、己○○、戊○○分別於警詢、偵查中及本院99年7 月5
    日、99年8 月2 日審理時證述屬實（參見附表編號1-3 、6-
    14之【購毒者之證述欄】所示；本院卷(二)第100-102 、104
    反面-107、148 反面-149頁），復有本院核發之通訊監察書
    （包含門號0000-000000 號）及相關通訊監察譯文所示內容
    （參見99年度偵字第3027號第37-48 頁；及附表編號2-14之
    【通訊監察資料欄】所示），再者證人乙○○、丙○○、庚○○、丁○○、己○○等人確均有施用第一級毒品之前科素
    行，亦有其等之臺灣高等法院被告前案紀錄表在卷可稽（本
    院卷(二)第54-79 頁），足認被告之自白與事實相符，堪以採
    認。
(二)、另證人丁○○雖於警詢、偵查中及本院審理時均證述：伊不
    曾向被告甲○○購買過毒品海洛因等語。惟查：
  1.被告迭於警詢、偵查中及本院訊問及審理時均坦認：伊確有
    販賣第一級毒品海洛因予證人丁○○2 次，每次販賣毒品金
    額各為1000元之事實（參見99年度偵字第3027號第286 反面
    、297 、305 反面-306、312 頁；本院卷(一)第12頁反面-13
    頁；本院卷(二)第154 頁）。
  2.又證人丁○○係使用門號0000-000000 號行動電話，被告甲○○則係使用門號0000-000000 號行動電話，已據被告及證
    人丁○○陳明在卷，且依卷附門號0000-000000 號雙向通聯
    紀錄（本院卷(一)第66頁、第67頁反面）及門號0000-000000
    號行動電話通訊譯文（99偵字3027號第228 頁、第231 頁）
    所示，上開行動電話間，有下列通訊監察譯文內容（Ａ：甲○○、Ｂ：丁○○）：
   (1)【99年2 月19日下午1 時29分許】
     ┌─────────────────────────┐
     │Ａ：喂！                                          │
     │Ｂ：你甘回來？                                    │
     │Ａ：回來。                                        │
     │Ｂ：甘可以過？                                    │
     │Ａ：啊！                                          │
     │Ｂ：甘會可以過？                                  │
     │Ａ：按怎，要隨來，我要出去。                      │
     │Ｂ：到... 我要開車。                              │
     └─────────────────────────┘
     【99年2 月19日下午1 時41分許】
     ┌─────────────────────────┐
     │Ａ：喂！                                          │
     │Ｂ：你要到了嗎？                                  │
     │Ａ：要到了，你在那等我。                          │
     │Ｂ：喔。                                          │
     │Ａ：你在養老院青紅燈你知嗎？                      │
     │Ｂ：不知。                                        │
     │Ａ：青紅燈再南邊那間養老院，養老院無？            │
     │Ｂ：養老院在哪我那知。                            │
     │Ａ：沒你在青紅燈下等我。                          │
     │Ｂ：好。                                          │
     └─────────────────────────┘
   (2)【99年3 月1 日中午12時45分許】
     ┌─────────────────────────┐
     │Ａ：喂！                                          │
     │Ｂ：在忙阿！                                      │
     │Ａ：啊，出去啦。                                  │
     │Ｂ：要去那裡找你？                                │
     │Ａ：啊？                                          │
     │Ｂ：要兜找你？                                    │
     │Ａ：嗯…****超市。                                │
     │Ｂ：合炒味。                                      │
     │Ａ：嗯。                                          │
     │Ｂ：我到打給你。                                  │
     └─────────────────────────┘
      【99年3 月1 日中午12時58分許，對話內容】
     ┌─────────────────────────┐
     │Ａ：喂！                                          │
     │Ｂ：我到了。                                      │
     └─────────────────────────┘
  3.依上開通訊監察譯文內容，可知被告與證人丁○○當天確有
    碰面交易乙事，而證人丁○○雖證述：是要約被告去吃麵，
    或是叫被告拿餌料給伊去釣魚，如有碰面也只是被告去超市
    買飲料出來請伊喝而已，並無交易毒品之情事云云。然上開
    對話內容，可知被告係處於有事忙碌之情狀，而證人丁○○
    卻急於找被告碰面，足見渠等間之見面必有要事處理，並非
    一般閒聊敘舊之情形，被告甲○○供明係證人丁○○要向伊
    購買毒品海洛因等語，合於常理，應屬實情，證人丁○○所
    稱上開各節，顯與常情不符，洵無足採。況證人丁○○確有
    多次施用第一級毒品海洛因之前科紀錄，有卷附臺灣高等法
    院被告前案紀錄表可參（本院卷(二)第70-72 頁），且最近一
    次係於99年3 月18日採尿送驗，結果呈嗎啡陽性反應，經臺
    灣彰化地方法院檢察署檢察官以99年度毒偵字第688 號提起
    公訴，亦有該起訴書1 份附卷可佐（本院卷(二)第73-74 頁）
    ，綜上所述，堪信被告甲○○此部分之自白亦與事實相符，
    被告甲○○確有販賣第一級毒品海洛因予證人丁○○2 次無
    訛，堪可認定。
(三)、按販賣毒品之所謂販賣行為，須行為人主觀上有營利意圖，
    且客觀上有販入或賣出毒品行為，即足構成，至於實際上是
    否已經獲利，則非所問；必也始終無營利之意思，而以原價
    或低於原價有償讓與他人，方難謂為販賣行為，而僅得以轉
    讓罪論處（參照最高法院93年度臺上字第1651號判決要旨）
    。又販賣海洛因毒品本無一定價格，各次買賣之價格，當亦
    各有差異，隨供需雙方之資力、關係之深淺、需求之數量、
    貨源之充裕與否、販賣者對於資金之需求如何即殷切與否，
    以及政府查緝之態度，進而為各種不同之風險評估，而為機
    動性之調整，是其價格標準，自非一成不變，且販賣者從各
    種「價差」或「量差」或係「純度」謀取利潤方式，或有差
    異，然其所圖利益之非法販賣行為目的，則屬相同，並無二
    致。查被告甲○○所為如附表編號1 至14所示之販賣第一級
    毒品海洛因之犯行，雖均未察知其各該次販賣毒品之確實數
    量，且因毒品復無固定價格，而無從確知其獲利金額若干，
    惟毒品危害防制條例所處罰之「販賣」毒品罪，所著重者為
    在主觀上有藉以牟利之惡性，及對毒品之擴散具有較有償或
    無償轉讓行為更嚴重之危害性，被告「營利」之意圖係從客
    觀之社會環境、情況及證人、物證等資料，依據證據法則綜
    合研判認定；衡諸毒品海洛因量微價高，且依一般社會通念
    以觀，販賣行為在通常情形下均係以牟利為其主要誘因及目
    的，從而，舉凡有償交易，除足反證確另基於某種非圖利本
    意之關係外，通常尚難因無法查悉其販入價額作為是否高價
    賣出之比較，諉無營利之意思，阻卻販賣犯行之追訴。本案
    被告甲○○確有附表所示販賣第一級毒品海洛因予附表所示
    之購毒者之行為，已經調查屬實，詳如上述，本院審酌考量
    社會大眾均知買賣海洛因係非法行為之客觀社會環境，及本
    案並無跡證足認被告甲○○係按同一價量委買或轉售等情，
    堪認被告交付海洛因予證人乙○○等人，並向證人乙○○等
    人收取購毒價金，依據前開積極證據及經驗法則綜合研判，
    被告甲○○應係基於意圖營利而販賣第一級毒品海洛因，要
    無疑義。
(四)、綜上所述，本案事證已臻明確，被告上開犯行均堪認定，應
    依法論科。
三、論罪科刑：
(一)、按毒品危害防制條例第2 條第2 項第1 款規定，海洛因係屬
    列管之第一級毒品，不得非法持有、轉讓、販賣。又販賣毒
    品之所謂販賣行為，係行為人基於營利之目的，而販入或賣
    出毒品而言。販賣毒品者，其主觀上須有營利之意圖，且客
    觀上有販賣之行為，即足構成，至於實際上是否已經獲利，
    則非所問。即於有償讓與他人之初，係基於營利之意思，並
    著手實施，而因故無法高於購入之原價出售，最後不得不以
    原價或低於原價讓與他人時，仍屬販賣行為。必也始終無營
    利之意思，縱以原價或低於原價有償讓與他人，方難謂為販
    賣行為，而僅得以轉讓罪論處（最高法院93年度臺上字第
    1651號刑事判決意旨參見）。
(二)、是核被告甲○○所為如附表編號1 至14所示之14次販賣第一
    級毒品海洛因之犯行，均係犯毒品危害防制條例第4 條第1
    項販賣第一級毒品罪。被告於販賣前持有海洛因之低度行為
    ，應各為販賣之高度行為所吸收，均不另論罪。
(三)、再按94年2 月2 日修正公佈，於95年7 月1 日施行之刑法，
    基於刑罰公平原則之考量，杜絕僥倖之犯罪心理，並避免易
    致鼓勵犯罪之誤解，已刪除第56條連續犯之規定。行為人反
    覆實行之犯罪行為茍係在刑法修正施行後者，因法律之修正
    已生阻斷連續犯之法律效果，除認應合於接續犯、繼續犯、
    集合犯等實質上一罪關係而以一罪論處外，基於一罪一罰之
    刑罰公平性，自應併合處罰。而刑法上所謂集合犯是指立法
    者所制定之犯罪構成要件中，本就預定有數個同種類之行為
    將反覆實行之犯罪而言，是將各自實現犯罪構成要件之多數
    行為，解釋為集合犯，而論以一罪；是以對於集合犯，必須
    從嚴解釋，以符合立法者之意向。所謂集合犯，係指數犯罪
    構成要件中，本即預定有數個同種類之行為將反覆實行，雖
    其特質為行為含有反覆實行複數行為而評價為包括一罪，但
    並非其所有反覆實行之行為，皆一律認為包括一罪，仍須從
    行為人之主觀犯意，自始係基於概括性，行為之時、空上具
    有密切關係，且依社會通念，認屬包括之一罪為合理適當者
    ，始足當之，否則仍應依實質競合予以併合處罰。犯罪是否
    包括一罪之集合犯，客觀上，應斟酌其法律規定文字之本來
    意涵、實現該犯罪目的之必要手段、社會生活經驗中該犯罪
    實行常態及社會通念等；主觀上，則視其是否出於行為人之
    一次決意，並秉持刑罰公平原則，加以判斷（最高法院96年
    度臺上字第1850號、96年度臺上字第3531號、96年度臺上字
    第4969 號 、96年度臺上字第1168號判決意旨參照）。本件
    被告販賣毒品海洛因之各該次行為，依吾人之生活經驗，其
    犯罪之實行，並非以反覆、繼續為常態，且其轉讓之時間、
    地點均不盡相同，難認係出於被告之1 次犯罪決意，尚不得
    認僅成立集合犯之包括一罪，是本件被告所犯之14次販賣毒
    品犯行，均應予分論併罰。
(四)、按犯第4 條至第8 條之罪於偵查及審判中均自白者，減輕其
    刑，毒品危害防制條例第17條第2 項定有明文。查被告甲○○於偵查及審判中均坦認本案犯行（參見附表編號1 至14【
    偵訊自白情形欄】所示；本院99年8 月2 日審理筆錄），爰
    均依毒品危害防制條例第17條第2 項，各減輕其刑。
(五)、又查被告甲○○本案販賣海洛因所獲取之對價為500 元至20
    00元不等，尚屬零星小額，揆其等販賣情節，因價格、數量
    尚微，相對於長期大量販賣第一級毒品海洛因予他人以賺取
    巨額利潤之大毒梟而言，其對社會治安及國民健康之危害顯
    然較小，是從被告犯案情狀對照販賣第一級毒品罪之法定本
    刑為「死刑或無期徒刑，處無期徒刑者，得併科新臺幣2000
    萬元以下罰金」，顯情輕法重，若科以最輕之法定本刑無期
    徒刑，實嫌過苛，即令被告經依毒品危害防制條例第17條第
    2 項之規定減輕其刑後，縱科以減輕後之法定最輕本刑，仍
    嫌過重，並難謂符合罪刑相當性及比例原則，更無從與大毒
    梟之惡行有所區隔，是認被告犯罪情狀相較於法定之重刑，
    在客觀上足以引起一般人之同情，情節尚堪憫恕，是爰就本
    案被告甲○○所犯上開14次販賣第一級毒品之各罪，均適用
    刑法第59條規定，酌量減輕其刑，並依法遞減輕之。另臺灣
    彰化地方法院檢察署檢察官移送併辦部分（99年度偵字第36
    97號），核與本案係屬同一事實，本院自應併予審理，附此
    敘明。
(六)、爰審酌被告甲○○明知海洛因係列管之第一級毒品，使用容
    易成癮，濫行施用，非但對施用者身心造成傷害，且多有施
    用致死之案例，而因其成癮性，常使施用者經濟地位發生實
    質改變而處於劣勢，容易造成家庭破裂戕害國力，為國家嚴
    格查禁之違禁物，仍不顧販賣對象可能面臨之困境而為販賣
    之犯行，其販賣行為助長毒品流通，致生危害於社會及他人
    身體健康，暨考量其犯罪之動機、目的、手段、智識程度、
    生活狀況、前科素行，及犯後始終坦承犯行之態度等一切情
    狀，分別量處如附表主文欄所示之刑，並定其應執行之刑，
    以示懲儆。
(七)、沒收部分：
  1.按犯毒品危害防制條例第4 條至第9 條、第12條、第13條或
    第14條第1 項、第2 項之罪者，其供犯罪所用或因犯罪所得
    之財物，均沒收之，如全部或一部不能沒收時，追徵其價額
    或以其財產抵償之，該條例第19條第1 項規定甚明。由此項
    規定觀之，必限於所得者為金錢以外之其他財物而無法沒收
    時，始應追徵其價額。如所得財物為金錢而無法沒收時，則
    應以其財產抵償之，不發生追徵價額之問題（最高法院89年
    度臺上字第6946號、91年臺上字第5583號判決要旨參照）。
    且所謂「其因犯罪所得之財物」，並不以當場搜獲扣押者為
    限；而販賣毒品所得之對價，不問其中何部分屬於成本，何
    部分屬於犯罪所得之財物，應均予沒收，始與上開法條之規
    定符合；且因犯罪所得之財物，亦不能與正常營利事業計算
    營利所得之情形，相提並論（最高法院65年度第5 次刑庭庭
    推總會議決議意旨參照）。再毒品危害防制條例第19條第1
    項規定，並無如同條例第18條第1 項所定「不問屬於犯人與
    否，沒收之」之明文，自屬相對沒收主義之立法。是其應沒
    收之物，應以屬被告所有者為限（最高法院93年度臺上字第
    462 號判決意旨參照）。
  2.查被告甲○○販賣第一級毒品海洛因予證人乙○○、丙○○
    、庚○○、丁○○、己○○、戊○○等人而獲取之款項（合
    計17,500元），依其交易狀態，已經收取，雖未經扣案，惟
    屬被告犯毒品危害防制條例第4 條之罪所得之財物，依毒品
    危害防制條例第19條第1 項規定，仍應宣告沒收，且因其犯
    罪所得財物為新臺幣，就此部分應宣告沒收，如全部或一部
    不能沒收時，以其財產抵償之。
  3.另扣案被告甲○○所使用之SONY ERICSSON 牌行動電話2 支
    （1 支含門號0000-000000 號SIM 卡1 張；另1 支含門號00
    00-000000 號SIM 卡1 張）、塑膠鏟管1 支及夾鏈袋3 包，
    均係被告甲○○分別用以聯繫販賣毒品海洛因事宜及分裝海
    洛因使用，已如前述，且被告坦認上開行動電話係伊所有，
    則上開行動電話2 支、塑膠鏟管1 支及夾鏈袋3 包，均係供
    被告犯毒品危害防制條例第4 條之罪所使用之物，應依毒品
    危害防制條例第19條第1 項規定宣告沒收。
  4.至扣案之摻有海洛因之香煙1 支，雖係被告甲○○所有之物
    ，然被告於警詢中供稱：香煙係供自己施用毒品使用等語；
    扣案之第一級毒品海洛因1 包（毛重7.6 公克），被告於本
    院審理時供稱：伊係於99年3 月16日下午始購入該海洛因1
    包等語（本院卷(二)第155 頁反面）；另扣案之現金5300元，
    被告則堅詞否認係伊本案販賣毒品海洛因之所得，本院復查
    無其他證據足認上開物品確與被告本案販賣第一級毒品海洛
    因犯行有關，爰均不予宣告沒收，併此敘明。
據上論斷，應依刑事訴訟法第299 條第1 項前段，毒品危害防制
條例第4 條第1 項、第17條第2 項、第19條第1 項，刑法第11條
、第59條、第51條第5 款，判決如主文。
本案經檢察官趙冠瑋到庭執行職務。
中    華    民    國    99    年    8     月    16    日
                  刑事第七庭    審判長法  官  葉明松
                                      法  官  黃玉齡
                                      法  官  郭麗萍
以上正本證明與原本無異。
如不服本判決應於收受判決後10日內向本院提出上訴書狀，並應
敘述具體理由；其未敘述上訴理由者，應於上訴期間屆滿後20日
內向本院補提理由書（均須按他造當事人之人數附繕本）「切勿
逕送上級法院」。
中    華    民    國    99    年    8     月    17    日
                                      書記官  吳冠慧
附錄本案論罪科刑法條全文：
毒品危害防制條例第4條
製造、運輸、販賣第一級毒品者，處死刑或無期徒刑；處無期徒
刑者，得併科新臺幣2 千萬元以下罰金。
製造、運輸、販賣第二級毒品者，處無期徒刑或7 年以上有期徒
刑，得併科新臺幣1 千萬元以下罰金。
製造、運輸、販賣第三級毒品者，處5 年以上有期徒刑，得併科
新臺幣7 百萬元以下罰金。
製造、運輸、販賣第四級毒品者，處3 年以上10年以下有期徒刑
，得併科新臺幣3 百萬元以下罰金。
製造、運輸、販賣專供製造或施用毒品之器具者，處1 年以上7
年以下有期徒刑，得併科新臺幣1 百萬元以下罰金。
前五項之未遂犯罰之。

司法院資訊處製作；財團法人民間司法改革基金會備份。
